【裁判字號】    95,簡上,66
【裁判日期】    951229
【裁判案由】    違反保護令罪
【裁判全文】
臺灣宜蘭地方法院刑事判決              95年度簡上字第66號
上  訴  人
即  被  告  乙○○
                      台北縣板橋市○○路66號
上列被告因違反保護令案件，不服本院宜蘭簡易庭於中華民國95
年8月17日所為95年度宜簡字第264號第一審簡易判決（聲請簡易
判決處刑案號：臺灣宜蘭地方法院檢察署95年度偵緝字第206號
），提起上訴，本院管轄之第二審合議庭判決如下：
    主  文
上訴駁回。
    事  實
一、乙○○係丁○○之弟，丙○○、甲○○均係丁○○之女，乙○○與丁○○、丙○○、甲○○等人間具有家庭暴力防治法
    第3條第4款所定「四親等以內之旁系血親」家庭成員關係。
    乙○○因對丁○○及其家人實施恐嚇、毀損等行為，而為臺
    灣宜蘭地方法院於民國93年1月8日以92年度家護字第275號
    核發通常保護令，令乙○○不得直接或間接對於丁○○、陳
    雅芬、丙○○、簡秀婷、簡志樺、甲○○為騷擾行為；不得
    進入丁○○位於宜蘭縣礁溪鄉○○村○○○路十八之六號住
    處，保護令之有效期間則為10個月。詎乙○○於93年1月29
    日收受前開民事保護令後，竟基於違反保護令之概括犯意，
    於前揭保護令有效期間內，先於93年8月17日11時許，非法
    進入丁○○位於宜蘭縣礁溪鄉○○村○○○路十八之六號之
    住處內（侵入住宅部分未據告訴），並以粗鄙之三字經辱罵
    騷擾丙○○、甲○○；復於同日15時15分許，在丁○○上揭
    住處外，以腳踢破該住處之大門玻璃（毀損部分未據告訴）
    騷擾丁○○，連續違反前揭該民事保護令，而直接、間接對
    於丙○○、甲○○、丁○○為騷擾行為，並非法進入丁○○
    位於宜蘭縣礁溪鄉○○村○○○路十八之六號住處內。嗣經
    丙○○、甲○○、丁○○報警處理後，始為警查知上情。
二、案經宜蘭縣警察局礁溪分局報請臺灣宜蘭地方法院檢察署檢
    察官偵查聲請簡易判決處刑。
    理  由
一、上揭犯罪事實，業據被告乙○○於檢察官偵訊及本院準備程
    序程序訊問時坦承不諱（見95年度偵緝字第206號卷第15頁
    ，本院卷第27、29頁），核與證人丁○○、甲○○於警詢、
    檢察官偵訊時證述之情節；證人丙○○於警詢時證述之情節
    ，均大致相符，並有臺灣宜蘭地方法院92年度家護字第275
    號民事通常保護令裁定書及送達證書（被告乙○○部分）各
    一件及現場相片三張在卷可稽，且經調閱本院92年度家護字
    第275號民事通常保護令事件卷宗查明屬實。依此，足徵被
    告上開自白確與事實相符，本件事證已臻明確，被告之犯行
    堪予認定，應依法論科。
二、按95年7月1日修正生效施行之刑法第2條第1項規定「行為後
    法律有變更者，適用行為時之法律。但行為後之法律有利於
    行為人者，適用最有利於行為人之法律」，本件被告行為後
    ，刑法第41條業於95年7月1日修正生效施行，刑法第56條及
    罰金罰鍰提高標準條例第2條則自同日刪除，經查：
（一）依修正前刑法第41條第1項前段及罰金罰鍰提高標準條例
      第2條之規定，易科罰金之折算標準，應以銀元三百元折
      算一日，經換算為新臺幣後，應以新臺幣九百元折算為一
      日。修正後刑法第41條第1項前段則規定「犯最重本刑為
      五年以下有期徒刑以下之刑之罪，而受六個月以下有期徒
      刑或拘役之宣告者，得以新臺幣一千元、二千元或三千元
      折算一日，易科罰金。」。是比較新舊法之結果，新法並
      非較有利於被告。
（二）本件被告所犯二次違反保護令之犯行，經檢察官以連續犯
      一罪起訴，若依刪除前之刑法第56條連續犯之規定，被告
      上開二次犯行，得論以連續犯一罪，且所量處之刑度最多
      僅為違反保護令罪法定最高本刑再加二分之一，即有期徒
      刑四年六月。若依95年7月1日生效施行之刑法規定，於刪
      除連續犯規定後，被告所犯二次違反保護令犯行，應分論
      併罰，則所量處之刑度最高可達二罪法定最高本刑之相加
      ，而達有期徒刑六年。是比較新舊法之結果，新法並非較
      有利於被告。
（三）綜合上開新舊法比較之結果，顯然新法並非較有利於被告
      ，依前揭刑法第2條第1項規定，本件即應適用行為時法即
      95年7月1日修正生效施行前之刑法及罰金罰鍰提高標準條
      例之規定，先予敘明。至於刑法第11條於95年7月1日亦經
      修正生效施行，惟修正後之規定僅係將得適用刑法總則規
      定之刑事特別法範圍由原規定之「其他法令有刑罰之規定
      者」，更明確化為「其他法律有刑罰或保安處分之規定者
      」此一修正尚不涉及行為人罪刑之結果，故無新舊法比較
      之問題，附此敘明。
三、核被告乙○○之所為，係違反法院依家庭暴力防治法第13條
    第2項第2款、第4款所為之禁止被告直接或間接對於丙○○
    、甲○○、丁○○為騷擾行為；禁止被告進入丁○○位於宜
    蘭縣礁溪鄉○○村○○○路十八之六號住處之裁定，應依同
    法第50條第2款、第4款之違反保護令罪處斷。被告先後二次
    違反保護令罪之犯行，時間緊接，方法相同，觸犯構成要件
    相同之罪名，顯係基於概括犯意反覆為之，應依95年7月1日
    修正生效前刑法第56條連續犯之規定論以一罪，並依法加重
    其刑。原審依被告於偵查中之自白及其他現存之證據，認為
    被告犯行明確，而依家庭暴力防治法第50條第2、4款，刑法
    第2條第1項前段、第11條前段、95年7月1日修正生效前刑法
    第56條、第41條第1項前段，95年7月1日修正生效前罰金罰
    鍰提高標準條例第2條，現行法規所定貨幣單位折算新台幣
    條例第2條之規定，判處被告有期徒刑三月，如易科罰金，
    以銀元三百元（即新臺幣九百元）折算一日，其認事、用法
    及量刑均稱妥適，應予維持。
四、上訴意旨雖以「原審量刑過重，希望能減輕刑度，並給予緩
    刑。」云云，指摘原判決不當。惟刑之量定，係原審法院得
    依職權自由裁量之事項，苟已斟酌刑法第57條各款所列情狀
    而未逾越法定刑度，即不得遽指為違法。本件情形，原審業
    已敘明係於審酌「被告之犯罪動機、手段及犯罪後之態度等
    一切情狀」後，方酌情量處被告有期徒刑三月，如易科罰金
    ，以銀元三百元（即新臺幣九百元）折算一日之刑，本院認
    為原審之量刑業已斟酌刑法第57條各款所列情狀，並未逾越
    法定刑度，且其量刑亦屬妥適，並無失之過重，被告既未提
    出任何積極證據指出原審之量刑有何失出之處，其僅憑己意
    對原審量刑職權之合法行使任意指摘，自難認為有理由。另
    被告迄今未與被害人丁○○、甲○○、丙○○達成和解，被
    害人仍無法原諒被告等情，業據被害人丁○○、甲○○、丙○○陳明在卷（見本院卷第28頁），依被告所犯情節及犯後
    態度，本案自不宜宣告緩刑，併此敘明。
五、綜上所述，被告提起上訴，指摘原審判決量刑過重，請求從
    輕改判，給予緩刑云云，為無理由，應予駁回。
六、末查，被告經合法傳喚，無正當理由未到庭，本院不待其陳
    述，逕行判決，附此敘明。
據上論斷，應依刑事訴訟法第455條之1第1項、第3項、第368條
、第371條，判決如主文。
本案經檢察官吳志成到庭執行職務。
中    華    民    國    95    年    12    月  29    日
                  刑事第三庭審判長法  官  林惠玲
                                  法  官  郭淑珍
                                  法  官  劉家祥
以上正本證明與原本無異。
本件不得上訴。
                                  書記官  邱淑秋
中    華    民    國    96    年    1     月    3     日
附錄本案論罪科刑法條全文：家庭暴力防治法第50條。
違反法院依第 13 條、第 15 條所為之下列裁定者，為本法所稱
之違反保護令罪，處 3 年以下有期徒刑、拘役或科或併科新台
幣 10 萬元以下罰金︰
一  禁止實施家庭暴力行為。
二  禁止直接或間接騷擾、接觸、通話或其他連絡行為。
三  命遷出住居所。
四  遠離住居所、工作場所、學校或其他特定場所。
五  命完成加害人處遇計畫：戒癮治療、精神治療、心理輔導或
    其他治療、輔導。


司法院資訊處製作；財團法人民間司法改革基金會備份。
